臺灣士林地方法院民事判決
                                      109年度訴字第408號
原      告  華南商業銀行股份有限公司

法定代理人  張振芳  
訴訟代理人  侯水深律師
            黃亭韶律師
被      告  蘇郭麗華

訴訟代理人  蘇繁木  
上列當事人間請求拆屋還地等事件，本院於民國110 年8 月11日
言詞辯論終結，判決如下：
    主  文
一、被告應將坐落臺北市○○區○○段○○段○○○地號土地上如附圖所
    示編號A（面積二六點三一平方公尺）、B部分（面積三三點
    二三平方公尺）部分地上物拆除，並將占用之土地返還原告
    。
二、被告應給付原告新臺幣貳拾肆萬壹仟陸佰陸拾伍元，及自民
    國一百零九年三月三十一日至清償日止，按週年利率百分之
    五計算之利息。
三、被告應自民國一百零九年三月十七日起至返還上開土地之日
    止，按月給付原告新臺幣參仟柒佰壹拾陸元。
四、訴訟費用由被告負擔。
五、本判決第一項於原告以新臺幣壹佰零肆萬伍仟貳佰貳拾伍元
    為被告供擔保後，得假執行。但被告如以新臺幣參佰壹拾參
    萬伍仟陸佰柒拾肆元為原告預供擔保，得免為假執行。
六、本判決第二項於原告以新臺幣捌萬零伍佰伍拾伍元為被告供
    擔保後，得假執行。但被告如以新臺幣貳拾肆萬壹仟陸佰陸
    拾伍元為原告預供擔保，得免為假執行。
七、本判決第三項於每月履行期屆至後，於原告就各期給付各以
    新臺幣壹仟貳佰參拾玖元為被告擔保後，得假執行。但被告
    如就各期給付各以新臺幣參仟柒佰壹拾陸元為原告預供擔保
    ，得免為假執行。
    事  實  及  理  由
壹、程序部分按訴狀送達後，原告不得將原訴變更或追加他訴。
    但擴張或減縮應受判決事項者，不在此限。又不變更訴訟標
    的，而補充或更正事實上或法律上之陳述者，非為訴之變更
    或追加。民事訴訟法第255 條第1 項第3 款、第256 條定有
    明文。本件原告起訴時原聲明請求被告應將坐落臺北市○○區
    ○○段○○段○○○○○段○○段○000 地號土地上（下稱系爭土地），
    門牌號碼臺北市○○區○○路00000 號之建物（下稱系爭建物）
    增建部分拆除，並將其占用之系爭土地返還原告；被告應給
    付原告新臺幣（下同）39萬3,694 元及自民國109 年3 月17
    日起至返還系爭占用土地日止，按月給付原告6,053 元相當
    於租金之不當得利。嗣於訴訟進行中，系爭土地遭占用之部
    分經臺北市士林地政事務所測量後，原告依測量成果減縮其
    關於不當得利數額，及更正系爭增建物占用系爭土地之範圍
    ，其終聲明為：㈠被告應將系爭土地上如附圖所示A 、B 部
    分之地上物拆除，並將占用之土地返還原告。㈡被告應給付
    原告24萬1,665元，及自起訴狀繕本送達翌日起至清償日止
    ，按年息百分之五計算之利息。㈢被告應自109 年3 月17日
    起至返還系爭土地之日止，按月給付原告3,716 元（見本院
    卷第418 頁民事辯論意旨狀）。核原告關於請求不當得利數
    額部分，係減縮應受判決事項之聲明，於法並無不合，應予
    准許。另原告就臺北市士林地政事務所測量後，特定占有系
    爭土地之範圍，此部分屬更正法律上及事實上之陳述，揆諸
    上開說明，非屬訴之變更，併予敘明。
貳、實體部分
一、原告主張：
  ㈠原告為系爭土地之所有權人，系爭土地為被告所有之系爭建
    物增建部分及該建物之庭院無權占用，經臺北市士林地政事
    務所測量後其占用系爭土地之位置及面積如附圖A 、B 部分
    所示。被告雖稱其係於95年間由法院拍賣程序買受取得系爭
    建物，斯時系爭建物坐落於重測前臺北市○○區○○段○○○○○段○
    0000000 ○000000地號土地，即重測變更後之崇仰段一小段3
    31 地號土地及系爭土地，系爭建物起造人於起造時已取得
    系爭土地所有權人之同意，其並未為任何增建，斯時法院並
    未公告有越界建築之情形，系爭建物有部分坐落於系爭土地
    上，係因地界變更位移所致云云。惟參酌系爭建物之建築物
    改良登記簿，系爭建物於53年8 月8 日辦理保存登記，當時
    坐落於重測前北投段1191-52 、1191-4地號土地；於67年10
    月間因1191-4地號土地分割移載於重測前北投段1191-86 至
    1191-88 地號土地上，故將系爭建物坐落基地變更登記為重
    測前北投段1191-52 、1191-88 地號土地；於73年6 月間，
    系爭建物再次因「部分拆除」與「地號變更」，其坐落之基
    地變更登記僅存重測前北投段1191-52 地號土地，其中權利
    人所有建物面積欄位，系爭建物地面層及二層之登記面積，
    相較於67年登記面積均有漸少，其減少之面積即係士林地政
    事務所於73年繪製之建物測量圖上標示之滅失部分。由上開
    事證應可論斷，系爭建物原坐落於重測前北投段1191-52 、
    1191-88 地號土地，惟坐落於1191-88 地號土地之部分，已
    於73年6 月23日遭拆除並經地政機關記載滅失，是以自73年
    6 月23日起，系爭建物之坐落基地僅有重測前北投段1191-5
    2 地號土地，並於73年6 月26日完成登記，嗣於77年9 月10
    日因地籍圖重測，系爭建物原坐落之基地，變更為崇仰段一
    小段331 地號土地，並於78年7 月18日完成登記。
  ㈡又由系爭建物改良登記簿可知，系爭建物於53年登記之初確
    坐落於重測前北投段1191-4地號土地（即重測後之系爭土地
    ），於起造時起造人有土地所有權人出具之土地使用同意書
    ，惟實務上認定該同意書應解為使用借貸之法律關係，倘雙
    方未約定期限，則使用借貸關係應隨地上物滅失而終止。系
    爭建物於既73年間曾拆除部分建物，則其坐落於系爭土地之
    部分即已滅失不復存在，系爭建物與系爭土地間已無任何使
    用關係。另被告雖係於95年始登記為系爭建物之所有權人，
    然被告於本院94年度執字第27567 號執行案件中於95年3 月
    20日之陳報狀表明，被告於78年7 月21日買受系爭建物，嗣
    後雖出售予訴外人王淑貞並辦理所有權移轉登記，因王淑貞
    未清償購屋價金，故系爭建物並未交付，一直由被告占有使
    用，被告亦自陳於買下系爭建物後自行增建，足見本件繫屬
    後，地政機關所製作之複丈成果圖上顯示系爭建物占用系爭
    土地之部分即被告於78年後自行興建，且被告於78年取得系
    爭建物及其坐落之土地，並無從繼受前手與原告就系爭土地
    之使用借貸關係。而被告無權占用系爭土地，可能獲得相當
    於租金之利益，爰請求被告給付按系爭土地申報地價乘以6.
    5%計算每年相當於租金之不當得利，為此依民法第767 條第
    1 項前段、第179 條之規定提起本訴等語。
  ㈢並聲明：1.被告應將系爭土地上如附圖所示A、B部分之地上
    物拆除，並將占用之土地返還原告。2.被告應給付原告24萬
    1,665 元，及自起訴狀繕本送達翌日起至清償日止，按年息
    百分之五計算之利息。3.被告應自109年3月17日起至返還系
    爭土地之日止，按月給付原告3,716元。
二、被告則以：
  ㈠系爭建物及其坐落之基地即崇仰段一小段331 地號土地，係
    被告於95年間經法院拍賣程序買受取得，且依本院95年11月
    6 日核發之權利移轉證書所載，被告買受取得之系爭建物係
    包含建號10264 建物面積216.68平方公尺、建號10420 建物
    59.75 平方公尺，且被告拍定系爭建物後，均保持房屋原狀
    ，並未為任何增建，且本院拍賣系爭房屋及坐落基地時，亦
    未公告告知有越界建築情事，被告始同意投標拍定。又按系
    爭改良登記簿可知，系爭建物於起造時，當時之起造人已取
    得系爭土地所有權人即原告之同意而興建，並非無權占用。
    原告於同意系爭建物興建登記時，自當與屋主洽定基地租約
    ，原告自不得依民法第767 條規定請求被告拆屋返還系爭土
    地，又依民法第796 條之規定，土地所有人未經鄰地所有人
    同意，建築房屋如非故意或重大過失逾越地界者，鄰地所有
    人如知其越界而不即提出異議，即不得請求移去或變更其房
    屋，舉輕以明重，本件系爭建物為得原告同意所興建，原告
    悖於事前同意興建承諾，事後又訴請拆屋還地，亦違反民法
    第148 條之誠實信用原則，原告之請求實無理由。
  ㈡又自系爭建物興建完成迄今已歷經59年餘，系爭建物坐落之
    基地業已經數次土地分割、地號變更及土地重測等，致系爭
    建物基地之位置及面積均有變更，崇仰段一小段331 地號土
    地之面積因而由316 平方公尺減為308.58平方公尺、原告所
    有之系爭土地面積亦由540 平方公尺，增為567.52平方公尺
    ，為此，系爭建物及坐落基地之位置、範圍自當有所變動，
    應不可歸責於被告。再者被告拍定系爭建物時，其坐落基地
    面僅僅152.65平方公尺，並未逾越53年8 月8 日所登記之17
    5.33平方公尺，且系爭建物使用系爭土地之面積現僅為24.7
    8 平方公尺，尚未逾越原告因土地重測所增加之面積27.52 
    平方公尺，況且系爭建物興建時設計圖規劃使用系爭土地為
    客廳、餐廳等建物之必要部分，並非嗣後增建，如將之拆除
    ，系爭建物之坪數將短少59.54 平方公尺，已嚴重減損系爭
    建物之交易價值，並致生危害房屋結構安全及高額之拆除修
    復費用，是為維護社會經濟利益，依民法第769 條之1 規定
    之法理，縱認系爭房屋為未經原告同意，抑或非經原告知悉
    且無異議情形之越界建築，亦應免拆除占用系爭土地之系爭
    建物。
  ㈢被告同意就系爭建物占用系爭土地24.78 平方公尺部分，給
    付相當之租金，惟基地租金之數額，除以基地申報地價為基
    礎外，尚須斟酌基地之位置，工商業繁榮之程度，承租人利
    用基地之經濟價值及所受利益等項，並與鄰地租金相比較以
    為決定，並非必達申報總地價年息百分之十最高額。查本件
    被告使用之系爭土地係一限建且坡度高達35% 之山坡地，其
    後緊鄰3 公尺高的土牆且無對外道路，無任何商業活動可言
    ，為此被告願以土地申報地價年息百分之3 計算基地租金，
    原告請求以百分之6 計算顯屬過高，請求予以酌減等語資為
    抗辯。並聲明：1.原告之訴駁回。2.如受不利判決，願供擔
    保請准宣告免為假執行。
三、本院之判斷：
  ㈠原告主張其為崇仰段一小段342 地號土地即系爭土地所有人
    ，被告則為鄰地即崇仰段一小段331 地號土地與其上系爭建
    物所有人等情，為被告所不爭執，並有系爭土地之登記簿謄
    本及崇仰段一小段331 地號土地、系爭建物之所有權狀等影
    本在卷可稽（本院卷第20、58、60頁），原告此部分應堪信
    為真實。惟就原告主張被告之系爭建物部分無權占有原告之
    系爭土地一節，為被告所否認，並以前詞置辯。
  ㈡依卷附系爭建物建築改良登記簿及73年6 月23日建物測量成
    果圖（本院卷第203 至209 頁），系爭建物於53年8 月8 日
    辦理總登記，坐落基地地號為重測前北投段1191-52 、1191
    -4地號土地，於73年6 月26日為部分拆除、地號變更登記，
    坐落基地變更為崇仰段一小段331 地號土地。經本院囑託士
    林地政事務所依73年6 月23日建物測量成果圖測量系爭建物
    之本體與增建部分有無占有系爭土地（見本院卷第221 頁函
    文），依該所109 年10月14日北市士地測字第1097019644號
    函檢送之土地複丈成果圖（本院卷第249 、251 頁），原有
    建物及增建部分各占用系爭土地如附圖所示編號A 部分、面
    積26.31 平方公尺，編號B部分、面積33.23平方公尺。
  ㈢相關土地之沿革歷史，系爭土地於重測前為北投段一小段119
    1-88 地號，重測前北投段一小段1191-88 地號土地係於53
    年7 月8 日自重測前北投段1191-4地號土地分割出來，有上
    開土地之登記簿謄本在卷可參（見本院卷第20、195 、196
    、201 、202 頁），可知系爭土地原係重測前北投段1191-4
    地號土地之一部，原告自40年4 月20日即登記系爭土地所有
    人。另被告之崇仰段一小段331 地號土地於重測前為北投段
    1191-52 地號土地（見本院卷第197 至199 頁）。依土地登
    記簿所載重測前北投段1191-52 地號土地係自1192-2地號分
    割出來，此與本院調取之建築執照、使用執照資料（本院卷
    第110 至139 頁）中相關資料，系爭建物之基地地址為重測
    前北投段1191-2地號不符。而依地籍測量實施規則第233 條
    規定：「土地分割之地號，應依下列規定編定，並將編定情
    形登載於分號管理簿：原地號分割時，除將其中一宗維持
    原地號外，其他各宗以分號順序編列之。分號土地或經分
    割後之原地號土地，再行分割時，除其中一宗保留原分號或
    原地號外，其餘各宗，繼續原地號之最後分號之次一分號順
    序編列之。」從分割後土地地號應保留或延續原地號及分號
    之規則而言，可知重測前北投段1191-52 地號應自原地號11
    91地號相關土地分割而來，是土地登記簿上所載測前北投段
    1191-52 地號土地係自1192-2地號分割出來應為「1191-2」
    之誤，被告之崇仰段一小段331 地號土地應為重測前北投段
    1191-2地號土地之一部，始與建築執照、使用執照之記載內
    容相符。
  ㈣系爭建物於42年申請建築執照，於50年申請使用執照，興建
    當時坐落基地即重測前北投段1191-2地號土地之所有人為郭
    阿波、林子寶（見本院卷第335 至341 頁土地登記簿謄本）
    ，鄰地即重測前1191-4地號土地所有人為原告，系爭建物於
    興建完成後於53年8 月8 日辦理總登記時，坐落基地為重測
    前北投段1191-52 （自1191-2分割而來）、1191-4地號土地
    ，但依上開建築執照、使用執照卷內資料，並無重測前北投
    段1191-4地號土地所有人即原告出具之使用同意書，且系爭
    建物之建築基地為重測前北投段1191-2地號土地，足認系爭
    建物本即預定於重測前北投段1191-2地號土地上興建，並無
    得到鄰地重測前北投段1191-4地號土地所有人即原告同意在
    其土地上建築，惟嗣後越界建築至原告之系爭土地上。
  ㈤按所有人對於無權占有或侵奪其所有物者，得請求返還之，
    民法第767 條第1 項前段定有明文。又以無權占有為原因，
    請求返還所有物之訴，被告對於原告就其物有所有權存在之
    事實無爭執，而僅以非無權占有為抗辯者，原告於被告無權
    占有之事實，無舉證責任，被告應就其取得占有，係有正當
    權源之事實證明之。次按民法第796 條第1 項規定：「土地
    所有人建築房屋非因故意或重大過失逾越地界者，鄰地所有
    人如知其越界而不即提出異議，不得請求移去或變更其房屋
    。但土地所有人對於鄰地因此所受之損害，應支付償金。」
    同法第796 條之1 第1項規定：「土地所有人建築房屋逾越
    地界，鄰地所有人請求移去或變更時，法院得斟酌公共利益
    及當事人利益，免為全部或一部之移去或變更。但土地所有
    人故意逾越地界者，不適用之。」上開規定依民法物權編施
    行法第8 條之3 規定，於98年1月23日民法物權編修正施行
    前亦適用之。次按民法第796 條所定鄰地所有人之忍受義務
    ，係為土地所有人所建房屋之整體，有一部分逾越疆界，若
    予拆除，勢將損及全部建築物之經濟價值而設，倘土地所有
    人所建房屋整體之外，越界加建房屋，則鄰地所有人請求拆
    除，原無礙於所建房屋之整體，即無該條規定之適用（最高
    法院82年度台上字第1867號判決意旨參照）。經查：
  ⒈附圖所示編號B 部分為系爭建物增建部分，並非系爭建物原
    始整體建築之一部，且被告亦未能舉證證明系爭建物於建築
    之時，原告已知悉越界建築之情事而不即提出異議，則系爭
    建物增建部分占有系爭土地如附圖所示編號B 部分，自屬無
    權占有。
  ⒉按民法於98年1 月23日增訂（99年2 月3 日修正）第800 條
    之1 ，就民法第796 條、796 條之1 之規定於地上權人、農
    育權人、不動產役權人、典權人、承租人、其他土地、建築
    物或其他工作物利用人準用之。該條文係為調和相鄰關係之
    利用與衝突，第774 條至前條相鄰關係規定不僅規範相鄰土
    地所有人間，即地上權人、地役權人、典權人、承租人、其
    他土地、建築物或其他工作物利用人間，亦宜準用（參照該
    條文立法理由）。而最高法院84年度台上字第1509號判決意
    旨稱：「按法律所定不動產相鄰關係，係以調和利用不動產
    所產生之衝突，俾發揮其經濟功能為目的，自應重在不動產
    利用權人間之關係，而不應重在不動產所有權之誰屬。參酌
    民法第八百三十三條、第八百五十條、第九百十四條不動產
    用益權人亦可準用相鄰關係規定之立法意旨，應認相鄰關係
    不僅法律所規定者有其適用，即承租人、使用借貸人等權利
    人相互間及其與所有人相互間，均有其適用。」是基於同一
    法理，於98年1 月23日以前關於相鄰土地之不動產用益權人
    相互間，亦有上開規定之適用。又民法第796 條、第796 條
    之1 所定之「土地所有人」越界建築房屋，必以建築房屋者
    ，為「土地所有人」或其他有利用土地權利之人，始足當之
    ，倘建築房屋之初，尚非「土地所有人」或其他有利用土地
    權利之人，應屬單純之「無權占有」，不生該條所定「鄰地
    所有人」是否即時提出異議之問題。關於系爭建物占用系爭
    土地如附圖所示編號A 部分，依卷附建築執照、使用執照卷
    宗資料，系爭建物原係「溫崇信」名義申請，嗣變更為「胡
    伯翰」，依溫崇信所提報告書所載：「前曾繪具建築圖案，
    擬請准予借用新北投北投字1191-2胡伯翰出租之建地建築○○
    房屋」（本院卷第114頁），依該建築執照卷宗資料，並無
    附有土地所有人郭阿波、林子寶出具之使用土地同意書，是
    胡伯翰所興建系爭建物時有無得到土地所有人同意，尚非無
    疑。則被告既無證據證明系爭建物興建完成時之所有人即胡
    伯翰為重測前北投段1191-2地號土地使用權人，被告抗辯有
    上開民法第796條、796條之1規定之適用，自屬無據。
  ⒊按「已辦地籍測量之地區，因地籍原圖破損、滅失、比例尺
    變更或其他重大原因，得重新實施地籍測量。」、「重新實
    施地籍測量之結果，應予公告，其期間為30日。土地所有權
    人認為前項測量結果有錯誤，除未依前條之規定設立界標或
    到場指界者外，得於公告期間內，向該管地政機關繳納複丈
    費，聲請複丈。經複丈者，不得再聲請複丈。逾公告期間未
    經聲請複丈，或複丈結果無誤或經更正者，地政機關應即據
    以辦理土地標示變更登記。」土地法第46條之1、第46條之3
    分別定有明文。而地政主管機關依土地法重新實施地籍測量
    ，有其一定之程序，若重測土地界址糾紛案件經依協調會調
    處結果辦理施測，其重測結果比照土地法第46條之1至第46
    條之3辦理公告，於公告期間內，土地所有權人未向該管地
    政機關提出異議，或逾期未聲請複丈或複丈結果無誤或經更
    正者，即生重測法律效力確定之效果，地政機關應即據以辦
    理土地標示登記，該重測之地籍圖即屬確定，自不容捨棄該
    地籍圖上標示之界線，另定土地之界線，此觀土地法第46條
    之1至第46條之3規定甚明。系爭土地於78年2月18日辦理地
    籍圖重測，兩造迄今既未以界址線錯誤之理由依法重新確認
    ，自應以現存地籍圖上之界址線為其依據，被告僅以測量結
    果對其不利，遂以系爭土地界址線有錯誤提出抗辯云云，要
    無足採。
  ⒋依上所述，被告之系爭建物占有原告之系爭土地如附圖所示
    編號A、B部分，而被告復未就其占用系爭土地部分提出有何
    正當權源之證據，依前揭說明，應認系爭建物占有系爭土地
    如附圖所示編號A、B部分屬無權占有，原告請求被告將無權
    占用系爭土地上之地上物拆除，並將占用之土地返還予原告
    ，為有理由。
　㈥原告請求被告給付占有系爭土地之相當租金之不當得利，有
    無理由？
  1.按無法律上之原因而受利益，致他人受損害者，應返還其利
    益。雖有法律上之原因，而其後已不存在者，亦同。民法第
    179 條定有明文。又無權占有他人不動產，可能獲得相當於
    租金之利益，此為社會通常之觀念。被告無權占用系爭土地
    ，致原告不能就系爭土地為使用收益，原告依不當得利規定
    ，請求被告給付相當於租金之損害者，自屬有據。
  2.按城市地方房屋之租金，以不超過土地及其建築物申報總價
    年息百分之十為限。該項規定於租用基地建築房屋準用之。
    土地法第97條第1 項、第105條分別定有明文。而該條之土
    地價額，依土地法施行法第25條規定，係指法定地價而言。
    又法定地價，依土地法第148 條規定，係指土地所有權人依
    土地法所申報之地價，故土地法第97條所謂之土地申報價額
    ，即指該土地之申報地價。又依平均地權條例第16條規定，
    舉辦規定地價或重新規定地價時，土地所有權人未於公告期
    間申報地價者，以公告地價80% 為其申報地價。是上開租金
    上限規定，可供本院作為參考，並因租金為承租人使用、收
    益租賃物應支付之對價，故法院審酌使用土地所獲得之利益
    時，除應斟酌不動產之價值、所處位置及其四周工商業繁榮
    情形外，另應注意占有人利用該土地之經濟價值與所得之利
    益。經查，系爭土地坐落臺北市北投溫泉區內，位處山坡上
    ，經由溫泉路上熱海大飯店對面階梯而上，附近主要為住宅
    區域，系爭建物占有系爭土地之部分，1樓係作為廚房、餐
    廳使用，2樓作為臥室使用，有本院勘驗筆錄、地圖及現場
    照片在卷可參（本院卷第233至245、265至274頁）。本院參
    酌上開因素，認原告主張相當於租金之數額以土地申報地價
    年息6.5%計算，應屬適當。
  3.原告得請求相當於租金之不當得利數額為何？
　　系爭土地於104 年之申報地價為每平方公尺12,538.4元，10
    5 年之申報地價為每平方公尺13,264元，107 年之申報地價
    為每平方公尺11,794元，109 年之申報地價為每平方公尺11
    ,521元，有地價謄本在卷可參（本院卷第24頁），則附表所
    示104年3月17日至109年3月16日此段期間相當租金之不當得
    利數額為24萬1,767元（計算式如附表），原告於此範圍內
    請求被告給付24萬1,665元，應予准許。另自109年3月17日
    起至返還系爭土地之日止，按月之不當得利數額為3,716元
    （11521×59.54×6.5%÷12≒3716，元以下四捨五入），原告此
    部分之請求，應予准許。
  ㈦按給付無確定期限者，債務人於債權人得請求給付時，經其
    催告而未為給付，自受催告時起，負遲延責任；其經債權人
    起訴而送達訴狀，或依督促程序送達支付命令，或為其他相
    類之行為者，與催告有同一之效力；遲延之債務，以支付金
    錢為標的者，債權人得請求依法定利率計算之遲延利息；應
    付利息之債務，其利率未經約定，亦無法律可據者，週年利
    率為百分之 5 。民法第229 條第2 項、第233 條第1 項本
    文及第203條分別定有明文。原告上開請求104年3月17日至1
    09年3月16日間相當租金之不當得利數額24萬1,664元，屬以
    支付金錢為標的，揆諸上開說明，原告請求被告給付自起訴
    狀繕本送達即109年3月30日（見本院卷第38頁送達證書）之
    翌日起，按週年利率百分之5 計算之遲延利息，即無不合。
四、綜上所述，原告基於物上請求權、不當得利之法律關係，請
    求：㈠被告將系爭土地上如附圖所示編號A 、B 部分之地上
    物拆除，並將占用之土地返還原告；㈡被告給付原告24萬1,6
    65元，及自109年3月31日起至清償日止按週年利率百分之5 
    計算之利息；㈢被告應自109年3月17日起至返還占用土地之
    日止，按月給付原告3,716元為有理由，應予准許。
五、兩造均陳明願供擔保，聲請宣告假執行及免為假執行，經核
    於法並無不合，爰分別酌定相當之擔保金額，予以准許。
六、本件事證已臻明確，兩造其餘之攻擊或防禦方法及未經援用
    之證據，經本院斟酌後，認為均不足以影響本判決之結果，
    自無一一詳予論駁之必要，併此敘明。
七、據上論結，原告之訴為有理由，依民事訴訟法第第78條、第
    390條第2項、第392條第2項，判決如主文。
中　　華　　民　　國　　110 　年　　10　　月　　20　　日
                          民事第二庭
                              法  官  辜  漢  忠
以上正本係照原本作成。
如對本判決上訴，應於判決送達後20日內向本院提出上訴狀，若
委任律師提起上訴者，應一併繳納上訴審裁判費，否則本院得不
命補正逕行駁回上訴。
中　　華　　民　　國　　110 　年　　10　　月　　20　　日
                              書記官  潘  盈  筠
附表
占用期間 申報地價（元/ 每平方公尺） 相當於租金之不當得利數額(元以下四捨五入） 104年3月17日至104年12月31日 12538.4 12538.4x59.54x6.5%x290/365≒38554 105年1月1日至105年12月31日 13264 13264x59.54x6.5%≒51333 106年1月1日至106年12月31日 13264 13264x59.54x6.5%≒51333 107年1月1日至107年12月31日 11794 11794x59.54x6.5%≒45644 108年1月1日至108年12月31日 11794 11794x59.54x6.5%≒45644 109年1月1日至109年3月16日 11521 11521x59.54x6.5%x76/366≒9259 總計  241767